【裁判字號】    89,上易,507
【裁判日期】    890315
【裁判案由】    竊盜
【裁判全文】
臺灣高等法院臺中分院刑事判決              民國八十九年度上易字第五○七號
    上  訴  人
    即  被  告  丙○○
    選任辯護人  林家進  律師
    輔  佐  人
    即被告之兄  丁○○  男四十.
                        住台中.
                        身分證.
右上訴人因竊盜案件，不服臺灣台中地方法院中華民國八十九年一月廿五日第一審判
決（民國八十八年度易字第三九八五號，起訴案號：臺灣台中地方法院檢察署民國八
十八年度偵字第二三八二二號），提起上訴，本院判決如左：
    主      文
原判決撤銷。
丙○○竊盜，處罰金壹仟元，如易服勞役以佰元折算壹日。
    事      實
一、丙○○曾因竊盜罪，經原審法院判處有期徒刑三月，緩刑二年確定，現尚在緩刑
    期間，仍不知悔改。其係精神耗弱之人，復於民國（下同）八十八年十二月五日
    下午一時三十五分許，在臺中縣豐原市○○路果菜市場內，見甲○○將圍裙放置
    於販賣水果之三輪車上，其內有現金新台幣（下同）四千元，丙○○竟意圖為自
    己不法之所有，徒手予以竊取，得手後，擬行離開之際，為甲○○發現而迅速逃
    離現場。嗣經警循線於當天下午四時三十分許，在臺中縣豐原市○○路二七二巷
    四號丙○○之住處前查獲，並起出其竊取後花用所剩之贓款二千零九十元（已發
    還甲○○）。
二、案經台中縣警察局豐原分局報請臺灣臺中地方法院檢察署檢察官偵查起訴。
    理      由
一、右開犯罪事實，迭據上訴人即被告丙○○於警訊、偵查、原審及本院審理時坦承
    不諱，核與被害人甲○○於警訊中指述失竊之情節相符，並有贓物認領收據一紙
    在卷可稽，事證已臻明確，被告犯行洵堪認定。
二、核被告所為，係犯刑法第三百二十條第一項之普通竊盜罪。被告因幼年時罹患疾
    病，高燒不斷，致成心智不全，為中度智力障礙之人，業據其輔佐人丁○○於本
    院審理時陳述詳明，並有中華民國身心障礙手冊影本在卷可稽，被告顯屬精神耗
    弱之人，應依刑法第十九條第二項規定，減輕其刑。
三、原審為科刑之判決，固非無見，惟被告為精神耗弱之人，原審未予減輕其刑，尚
    有未洽，被告上訴意旨，據此指摘原判決不當，為有理由，應由本院將原判決撤
    銷改判，審酌被告雖有竊盜前科，但其為心智不全之中度智力障礙者，仰賴其兄
    丁○○照顧其生活，被告於行為後，由其兄與被害人甲○○達成和解賠償損失，
    被害人亦表明不願追究，有其出具之證明書附本院卷可證，且本件犯罪情節輕微
    等一切情況，從輕處以如主文第二項所示之刑，並諭知如易服勞役之折算標準，
    示懲。
四、據上論斷，應依刑事訴訟法第三百六十九條第一項前段、第三百六十四條、第二
    百九十九條第一項前段，刑法第三百二十條第一項、第十九條第二項、第四十二
    條第二項，罰金罰鍰提高標準條例第一條前段、第二條，判決如主文。
五、本案經檢察官乙○○到庭執行職務。
中      華      民      國     八十九     年      三      月    十五    日
                                   臺灣高等法院臺中分院刑事第一庭
                                         審判長法  官  陳  嘉  雄
                                               法  官  龔  永  昆
                                               法  官  陳  登  源
右正本證明與原本無異。
不得上訴。
                                              書記官  林  桂  鳳
中      華      民      國     八十九     年      三      月    十六    日
所犯法條：
刑法第三百二十條第一項：
意圖為自己或第三人不法之所有，而竊取他人之動產者，為竊盜罪，處五年以下有期
徒刑、拘役或五百元以下罰金。
                                                                        Ｄ


司法院資訊處製作；財團法人民間司法改革基金會備份。
